【裁判字號】    92,上易,1623
【裁判日期】    920924
【裁判案由】    違反動產擔保交易法
【裁判全文】
臺灣高等法院臺中分院刑事判決                  九十二年度上易字第一六二三號
    上  訴  人
    即  被  告  乙○○
    自  訴  人  甲○○○有限公司代表人
    代  表  人  丙○○
右上訴人因違反動產擔保交易法案件，不服台灣地方法院九十二年度自字第三八一號
，中華民國九十二年七月二十二日第一審判決，提起上訴，本院判決如左：
    主      文
原判決撤銷。
乙○○動產擔保交易之債務人，意圖不法之利益，將標的物遷移，致生損害於債權人
，處罰金壹仟元，如易服勞役，以佰元折算壹日。
    事      實
一、乙○○於民國八十八年十一月二十二日以動產擔保交易附條件買賣方式，向甲○
    ○○有限公司（以下簡稱久玖公司）購買車號ＹＧＣ─９６０號重型機車一輛，
    為動產擔保交易之債務人，約定總價金新台幣（以下同）七萬五千四百八十元，
    自八十八年十二月三十日起至八十九年十一月三十日止，以每月為一期，分十二
    期給付，乙○○應於每月三十日付款六千二百九十元。標的物存放地點為台中縣
    潭子鄉○○村○○路○段五十巷三十一弄四號，在價金未付清之前，標的物所有
    權仍屬於久玖公司所有，乙○○僅得依約占有使用，不得任意遷移、出賣、出質
    、移轉、抵押或為其他處分。詎乙○○在取得標的物之後，僅支付七期分期款，
    即意圖不法之利益，於八十九年九月間將該機車遷離上址，寄到臺北市騎用，且
    未留下聯絡方法，致久玖公司多次派人前往契約書所約定之標的物存放地點欲取
    回機車，均無所獲，因而受有損害。
二、案經被害人久玖公司提起自訴。
    理      由
一、上訴人即被告乙○○（下稱被告）對於右揭犯行，坦承不諱；核與自訴代理人唐
    政玉到庭指述情形相符，並有動產擔保附條件買賣契約書影本、臺中支局第三
    一四號存證信函影本各一份在卷可稽。依被告前開供述，其明知已無力繳款，竟
    未將上情告知自訴人，反而將機車遷離約定地點，致自訴人追索無著，其主觀上
    具不法利益之意圖甚明，本件事證明確，被告之犯行堪以認定。
二、核被告乙○○所為，係犯動產擔保交易法第三十八條之罪。原審對被告論罪科刑
    ，固非無見，但原審判決認被告為動產擔保交易之債務人，卻認分期款應由「黃
    嘉惠」繳付，顯有誤載之情形。又被告已與自訴人和解，繳清餘款，獲得自訴人
    諒解，並請求從輕量刑，原審判決未及審酌，亦有未洽。被告上訴意旨略謂：原
    審判決量刑過重，非無理由。應由本院將原審判決撤銷，並自為判決。查被告原
    未繳納之五期分期款共三萬一千四百五十元，金額不高，犯罪情節輕微。且已繳
    清餘款，獲得諒解，並坦承犯行，態度良好。爰審酌被告犯罪之動機、目的、手
    段，所生之危害及犯罪後業與自訴人達成和解，並已清償全部欠款等一切情狀，
    量處如主文所示之刑，並諭知易服勞役之折算標準。
據上論斷，依刑事訴訟法第三百六十九條第一項前段、第三百六十四條、第三百四十
三條、第二百九十九條第一項前段，動產擔保交易法第三十八條，刑法第十一條前段
、第四十二條二項，罰金罰鍰提高標準條例第一條前段、第二條，判決如主文。
中      華      民      國      九十二  年      九      月      二十四  日
                                臺灣高等法院臺中分院刑事第九庭
          審判長法  官  林  照  明
                                            法  官  康  應  龍
                                            法  官  吳  重  政
右正本證明與原本無異。
不得上訴。
                                            書記官  陳  文  琴
中      華      民      國      九十二  年      九      月      二十六  日
【附錄論罪科刑法條】
動產擔保交易法第三十八條：
動產擔保交易之債務人，意圖不法之利益，將標的物遷移、出賣、出質、移轉、抵押
或為其他處分，致生損害於債權人者，處三年以下有期徒刑、拘役或科或併科六千元
以下之罰金。
                                                                        Ａ


司法院資訊處製作；財團法人民間司法改革基金會備份。
